臺灣高等法院刑事判決　　　　　　　　 96年度上易字第408號
上　訴　人
即　被　告　甲○○
　　　　　　　　　　現於臺灣桃園監獄另案執行
上列上訴人因竊盜案件，不服臺灣板橋地方法院95年度簡上字第
302號，中華民國95年12月26日第一審判決（起訴案號：臺灣板
橋地方法院檢察署95年度速偵字第213號；併辦案號：臺灣士林
地方法院檢察署九十五年度偵字第二五四九號、臺灣基隆地方法
院檢察署九十五年度偵字第一○六六號、臺灣板橋地方法院檢察
署九十五年度偵字第四六一二號、第五一二二號、臺灣基隆地方
法院檢察署九十五年度偵字第四六七二號、第一九五三號、第一
八二九號、第一八九三號、第一四二一號、第二一二○號、第二
一一六號、第四九八一號、九十五年度速偵字第一九七號；臺灣
板橋地方法院檢察署九十五年度偵字第一一四三二號、第一二九
六七號；臺灣士林地方法院檢察署九十五年度偵字第五八二○號
、第五九三八號、第六九五八號；臺灣板橋地方法院檢察署九十
五年度偵字第二三六九五號），提起上訴，本院判決如下：
    主  文
上訴駁回。
    事實及理由
一、本案經本院審理結果，認第一審以上訴人即被告甲○○犯刑
    法第320條第1項之罪，判處有期徒刑1年6月，並諭知於刑之
    執行前，令入勞動處所強制工作3年，認事用法及量刑均無
    不當，應予維持，並引用第一審判決書記載之事實、證據及
    理由（如附件）。
二、被告上訴意旨略以：原審判決強制工作太重，請予撤銷云云
    。惟查原審係審酌被告已滿十八歲，其自九十四年十月間某
    日起至九十五年五月十六日十六時三十分許，在基隆市、臺
    北市、臺北縣新莊市、樹林市、三重市、淡水鎮及中和市等
    地區為本件連續竊盜之犯行，次數高達四十次，而其行竊之
    模式亦為相同，並於屢經查獲後仍無視將受之法律制裁而連
    續為之，以其所為竊盜之期間及次數，堪認被告有行竊之慣
    行，顯有竊盜之犯罪習慣，而依竊盜犯贓物犯保安處分條例
    第三條第一項之規定，諭知於刑之執行前，令入勞動場所強
    制工作。經核並無違誤，被告上訴，應認為無理由，而予駁
    回。
三、據上論斷，應依刑事訴訟法第373條、第368條，判決如主文
    。
本案經檢察官張啟彬到庭執行職務。
中　　華　　民　　國　　96　　年　　3　　月　　29 　日
　　　　　　　　　刑事第十六庭  審判長法　官  葉騰瑞
　　　　　　　　　　　　　　　　　　  法　官  莊明彰
　　　　　　　　　　　　　　　　　　  法　官  吳鴻章
以上正本證明與原本無異。
不得上訴。
                                      書記官  魏淑娟
中　　華　　民　　國　　96　　年　　3 　月　　 29     日
附錄：本案論罪科刑法條全文
中華民國刑法第321條
（加重竊盜罪）
犯竊盜罪而有左列情形之一者，處 6 月以上、 5 年以下有期徒
刑：
一  於夜間侵入住宅或有人居住之建築物、船艦或隱匿其內而犯
    之者。
二  毀越門扇、牆垣或其他安全設備而犯之者。
三  攜帶兇器而犯之者。
四  結夥三人以上而犯之者。
五  乘火災、水災或其他災害之際而犯之者。
六  在車站或埠頭而犯之者。
前項之未遂犯罰之。
